臺灣臺北地方法院民事裁定
110年度勞執字第164號
聲  請  人  盛志和  
相  對  人  新婚情報文化事業有限公司

法定代理人  麥燦文  
上列當事人間聲請勞資爭議執行裁定事件，本院裁定如下：
    主  文
中華民國勞資關係協進會於民國110年4月22日勞資爭議調解紀錄
調解方案所載「資方同意於民國110年9月30日給付勞方民國109
年1月份起至110年4月22日累計積欠工資新臺幣212,379元、特休
未休工資新臺幣13,000元、資遣費新臺幣400,000元，共計新臺
幣413,000元，資方將上述金額分三期給付，第一期於民國110年
10月30日給付新臺幣137,666元」之調解內容，准予強制執行。
聲請程序費用由相對人負擔。
    理  由
一、聲請意旨略以：兩造間之勞資爭議事件，由中華民國勞資關
    係協進會於民國110年4月22日進行調解，嗣雙方達成調解成
    立在案，詎相對人於110年10月30日屆期未給付第1期款項新
　　臺幣(下同)137,666元，是相對人屆期未履行調解紀錄調解
    方案所載內容，為此依勞資爭議處理法第59條第1項規定，
　　聲請裁定調解紀錄調解方案准予強制執行。
二、按勞資爭議經調解成立或仲裁者，依其內容當事人一方負私
    法上給付之義務，而不履行其義務時，他方當事人得向該管
    法院聲請裁定強制執行並暫免繳裁判費；於聲請強制執行時
    ，並暫免繳執行費。勞資爭議處理法第59條第1項定有明文
    。查聲請人主張兩造經勞資爭議調解成立，內容為：「資方
    同意於110年9月30日給付勞方109年1月份起至110年4月22日
    累計積欠工資212,379元、特休未休工資13,000元、資遣費4
    00,000元，共計413,000元，資方將上述金額分3期給付，第
    1期於110年10月30日給付137,666元…（下略）」，業據提出
    勞資爭議調解紀錄為證，足見相對人應依前述約定之期限及
    金額為給付，始為依債之本旨所為清償，而生清償之效力。
    惟相對人就第1期款137,666元部分，於110年10月30日已屆
    期卻未給付，有聲請人提出原薪資帳戶存摺明細為證，是相
    對人屆期未付，應認相對人未依約定期限清償，則聲請人以
    相對人未依上開調解內容履行其義務，於137,666元範圍內
    ，據以聲請裁定強制執行，經核與首揭規定並無不合，應予
    准許。
三、依勞資爭議處理法第59條，非訟事件法第21條第2項、第24
　　條第1項，民事訴訟法第95條、第78條，裁定如主文。
中　　華　　民　　國　　110 　年　　11  　月　　24　　日
                   勞動法庭    法　官　林瑋桓
以上正本係照原本作成。
如不服本裁定應於送達後十日內向本院提出抗告狀，並繳納抗告
費新台幣一千元。　　　　　　　　　 　　　　　　　　　　
中　　華　　民　　國　　110 　年　　11  　月　　24　　日
               　　　　　　　  書記官　江慧君